臺灣桃園地方法院民事判決　九十二年度親字第一○八號
　　原　　　告　　乙○○
　　訴訟代理人　　丙○○
　　被　　　告　　丁○○
　　兼
　　法定代理人　　甲○○
　　訴訟代理人　　蔡銘書律師
　　　　　　　　　陳傳中律師
右當事人間請求否認子女事件，於中華民國九十三年二月九日言詞辯論終結，本院判
決如左：
    主      文
確認被告丁○○非被告甲○○自原告受胎所生之子。
訴訟費用由被告負擔。
    事      實
甲、原告方面：
  一、聲明：如主文所示。
  二、陳述：原告與被告甲○○於民國九十一年八月九日結婚，寺於民國九十二年二
      月二十五日，被告甲○○生育被告丁○○，嗣經被告甲○○告知被告丁○○並
      非與原告所生，原告乃將原告與被告丁○○之血液送往鑑定，結果證實二人之
      間並無血緣關係，為此依民法第一千零六十三條第二項規定提起本件訴訟。
  三、證據：提出戶口名簿影本及血緣鑑定報告書影本各一件為證。
乙、被告方面：
  一、聲明：原告之訴駁回。
  二、陳述：原告雖提出血緣鑑定報告書，但作為鑑定之檢體不明，應再為鑑定。
丙、本院依聲請囑託財團法人長庚紀念醫院鑑定原告與被告丁○○間之親子血緣關係
    。
    理　　　由
一、按「從子女出生日回溯第一百八十一日起至第三百零二日止，為受胎期間。」、
    「妻之受胎，係在婚姻關係存續中者，推定其所生之子女為婚生子女。前項推定
    ，如夫妻之一方能證明妻非自夫受胎者，得提起否認之訴。但應於知悉子女出生
    之日起，一年內為之。」民法第一千零六十二條第一項及第一千零六十三條分別
    定有明文。原告主張其與被告甲○○於民國九十一年八月九日結婚，嗣後於民國
    九十二年二月二十五日生下被告丁○○之事實，有戶口名簿在卷可稽，復為被告
    所不爭執，堪信為真實，依前開規定，應推定被告丁○○為原告及被告甲○○之
    婚生子。原告主張被告丁○○並非被告甲○○自原告處受胎所生之子之事實，業
    經本院囑託財團法人長庚紀念醫院鑑定原告與被告丁○○間之親子血緣關係，經
    該院鑑定後提出報告略以：「根據D8S1179，D21S11，D19S433，D5S818，DYS391
    ，DYS19，DYS439，DYS438等點位之遺傳標記分析結果，可以排除『乙○○是丁
    ○○的親生父親』。（九重排除）」等語，有鑑定報告在卷可稽，是原告之主張
    ，應可採信。從而，原告於知悉被告丁○○出生之日起一年內提起本訴，請求確
    認被告丁○○非被告甲○○自原告受胎所生之子為有理由，應予准許。
二、結論：本件原告之訴為有理由，依民事訴訟法第七十八條、第八十五條第一項前
    段判決如主文。
中　　　華　　　民　　　國　　九十三　　年　　  二　    月  　二十三  　日
                                    台灣桃園地方法院家事法庭
~B法　　　官  林望民
右正本證明與原本無異
如對本判決上訴，須於判決送達後二十日內向本院提出上訴狀
中　　　華　　　民　　　國　　九十三　　年　  　二　  　月　  二十五    日
~B書　記　官　陳玉芬
